臺灣新北地方法院刑事判決
110年度審易字第2013號
公  訴  人  臺灣新北地方檢察署檢察官
被      告  曾紹峰


上列被告因毀棄損壞案件，經檢察官提起公訴（110年度調偵字
第2291號），被告於本院準備程序中就被訴事實為有罪之陳述，
經本院裁定進行簡式審判程序，判決如下:
    主  文
曾紹峰犯毀損他人物品罪，處拘役拾日，如易科罰金，以新臺幣
壹仟元折算壹日。
    事  實
一、曾紹峰於民國110年3月9日9時許，在新北市○○區○○路00號台
    灣中油股份有限公司板橋民族路加油站，因不滿行車動線遭
    吳惠玲駕駛之車牌號碼000-0000號營業小客車阻擋而與吳惠
    玲發生爭執，詎曾紹峰竟基於毀損他人物品之犯意，以腳踹
    吳惠玲所管領使用之上開營業小客車右側前葉子板，造成該
    葉子板鈑金凹陷而不堪使用，足以生損害於吳惠玲。嗣吳惠
    玲報警處理，經警調閱監視器錄影畫面，始循線查悉上情。
二、案經吳惠玲訴由新北市政府警察局海山分局報告臺灣新北地
    方檢察署檢察官偵查起訴。
    理  由
壹、程序方面：
    本件被告曾紹峰所犯係死刑、無期徒刑、最輕本刑為3年以
    上有期徒刑以外之罪，其於準備程序中就被訴事實為有罪之
    陳述，經法官告知簡式審判程序之旨，並聽取公訴人及被告
    之意見後，依刑事訴訟法第273條之1第1項規定，裁定本案
    改依簡式審判程序審理，且依刑事訴訟法第273條之2及第15
    9條第2項規定，不適用傳聞法則有關限制證據能力之相關規
    定，合先敘明。
貳、實體方面：
一、上揭犯罪事實，業經被告曾紹峰於警詢時、偵查中、本院準
    備程序及審理時均坦承不諱，核與證人即告訴人吳惠玲於警
    詢中之證述相符，並有估價單2紙、告訴人車輛遭毀損照片2
    張、監視器錄影畫面截圖照片2張、監視器錄影畫面檔案光
    碟在卷可稽（見110年度偵字第22293號偵查卷第10至13頁）
    ，足認被告之自白與事實相符，洵堪採為認定事實之依據。
    本案事證明確，被告犯行，堪以認定，應依法論科。
二、論罪科刑：
  ㈠核被告所為，係犯刑法第354條之毀損他人物品罪。
  ㈡爰審酌被告僅因行車動線糾紛對告訴人心生不滿，未能理性
    處理，即率爾毀損告訴人管領使用之上開營業小客車右側前
    葉子板，造成其財物上之損失，且因告訴人無意調解，迄今
    尚未能與告訴人達成調解賠償損失，兼衡其素行、犯罪之動
    機、目的、手段，犯後坦承犯行，態度尚可，及其自陳高中
    畢業之智識程度、現擔任計程車駕駛、須撫養1子之生活狀
    況等一切情狀，量處如主文所示之刑，並諭知如易科罰金之
    折算標準，以資懲儆。
據上論斷，應依刑事訴訟法第273條之1第1項、第299條第1項前
段，刑法第354條、第41條第1項前段，刑法施行法第1條之1第1
項，判決如主文。
本案經檢察官江祐丞提起公訴，經檢察官張啓聰到庭執行職務。
中　　華　　民　　國　　111 　年　　3 　　月　　30　　日
                  刑事第二十五庭  法  官      曾淑娟
上列正本證明與原本無異。
如不服本判決，應於判決送達後20日內敘明上訴理由，向本院提
出上訴狀 (應附繕本) ，上訴於臺灣高等法院。其未敘述上訴理
由者，應於上訴期間屆滿後20日內向本院補提理由書「切勿逕送
上級法院」。
                                  書記官　     張佑慈
中　　華　　民　　國　　111 　年　　3 　　月　　31　　日

附錄本案論罪科刑法條全文：
中華民國刑法第354條
毀棄、損壞前二條以外之他人之物或致令不堪用，足以生損害於
公眾或他人者，處2年以下有期徒刑、拘役或1萬5千元以下罰金
。